【裁判字號】    97,訴,301
【裁判日期】    970331
【裁判案由】    違反毒品危害防制條例
【裁判全文】
臺灣屏東地方法院刑事判決               97年度訴字第301號
公  訴  人  臺灣屏東地方法院檢察署檢察官
被      告  甲○○
                    （現因另案於屏東監獄竹田分監執行中）
上列被告因違反毒品危害防制條例案件，經檢察官提起公訴（97
年度毒偵字第276 號），嗣被告於本院準備程序進行中先就被訴
事實為有罪之陳述，本院告知被告簡式審判程序之旨，並聽取當
事人之意見後，裁定改由受命法官獨任依簡式審判程序審理，本
院判決如下：
    主  文
甲○○施用第一級毒品，累犯，處有期徒刑壹年肆月。
    事  實
一、甲○○前曾於民國92年間因施用毒品案件，經本院裁定送觀
    察勒戒後，認有繼續施用毒品傾向，復由本院以92年毒聲字
    第798 號裁定強制戒治，於94年2 月21日強制戒治期滿釋放
    ，由臺灣屏東地方法院檢察署於同日以94年度戒毒偵字第24
    號為不起訴處分確定。嗣於94年間又因施用毒品案件，經臺
    灣高雄地方法院以95年度訴字第13號判處有期徒刑8 月確定
    ，並於95年12月23日縮刑期滿執行完畢，於隔日出監。詎仍
    未戒除吸食毒品之惡習，復基於施用第一級毒品海洛因之犯
    意，於96年12月18日某時（業經公訴人當庭變更犯罪時間）
    ，在屏東縣屏東市○○里○○○路277 號住處，以注射針筒
    摻水注射之方式，施用第一級毒品海洛因1 次。嗣為警於96
    年12月20日下午14時10分許，因偵辦他案，在上址拘提甲○
    ○，並經其同意採集尿液送驗呈毒品陽性反應而查知上情。
二、案經屏東縣警察局移請臺灣屏東地方法院檢察署檢察官偵查
    起訴。
    理  由
壹、程序部份
一、按除被告所犯為死刑、無期徒刑、最輕本刑為3 年以上有期
    徒刑之罪或高等法院管轄第一審案件者外，於法院行準備程
    序進行中，被告先就被訴事實為有罪之陳述時，審判長得告
    知被告簡式審判程序之旨，並聽取當事人、代理人、辯護人
    及輔佐人之意見後，裁定進行簡式審判程序；且受命法官行
    準備程序，與法院或審判長有同一之權限；又簡式審判程序
    之證據調查，不受刑事訴訟法第159 條第1 項、第161 條之
    2 、第161 條之3 、第163 條之1 及第164 條至第170 條規
    定之限制，刑事訴訟法第273 條之1 第1 項、第279 條第2
    項前段、第273 條之2 分別定有明文。被告所為係犯死刑、
    無期徒刑、最輕本刑為3 年以上有期徒刑以外之罪，其於準
    備程序中就被訴事實為有罪之陳述，經受命法官告知簡式審
    判程序之旨，並聽取公訴人、被告之意見後，本院合議庭認
    為適宜由受命法官獨任進行簡式審判程序，依刑事訴訟法第
    273 條之1 第1 項規定，裁定由受命法官獨任進行審判程序
    ，合先敘明。
貳、實體部分
一、訊據被告甲○○對於上揭犯罪事實均坦承不諱，復查：
（一）經警於查獲被告當日15時10分所採之尿液送驗結果，係呈
      嗎啡陽性反應，此有屏東縣警察局刑警大隊毒品案件涉嫌
      人尿液採證編號姓名對照表、正修科技大學超微量研究科
      技中心97年1 月9 日編號R00-0000-000號檢驗報告各1 份
      在卷可稽。
（二）再查被告甲○○前曾於92年間因施用毒品案件，經本院裁
      定送觀察勒戒後，認有繼續施用毒品傾向，復由本院以92
      年毒聲字第798 號裁定強制戒治，於94年2 月21日強制戒
      治期滿釋放，由臺灣屏東地方法院檢察署於同日以94年度
      戒毒偵字第24號為不起訴處分確定之事實，有臺灣高等法
      院被告全國前案紀錄表1 份在卷可按。是被告於強制戒治
      執行完畢釋放後5 年內再犯施用毒品之罪甚明。
（三）綜上所述，被告前曾犯施用毒品，且於強制戒治執行完畢
      釋放後，5 年內再犯本件施用毒品，事證應屬明確，其犯
      行應堪認定。
二、查海洛因屬毒品危害防制條例第2 條第2 項第1 款所規定之
    第一級毒品，核被告所為，係犯毒品危害防制條例第10條第
    1 項施用第一級毒品罪。被告持有毒品，復進而施用，其持
    有毒品之低度行為，為施用毒品之高度行為所吸收，不另論
    罪。被告前於94年間又因施用毒品案件，經臺灣高雄地方法
    院以95年度訴字第13號判處有期徒刑8 月確定，並於95年12
    月23日縮刑期滿執行完畢，於隔日出監一情，有臺灣高等法
    院被告全國前案紀錄表1 份在卷可憑，於5 年內故意再犯有
    期徒刑以上之本件，應依刑法第47條第1 項規定，論以累犯
    ，並依法加重其刑。爰審酌被告雖於犯後即能坦承犯行，而
    其施用毒品行為於本質上係屬自我戕害行為，反社會性之程
    度應屬較低；惟施用毒品，不僅足以戕害其個人身心，且極
    易滋生其他犯罪，惡化治安甚重，嚴重損及公益，且被告前
    屢經觀察勒戒、強制戒治等處遇助其戒除毒品，竟再為本件
    施用毒品犯行，顯見其不思悔改，自制力亦顯不佳等一切情
    狀，酌情量處如主文所示之刑，以資懲儆。
據上論斷，應依刑事訴訟法第273 條之1 第1 項、第299 條第1
項前段，毒品危害防制條例第10條第1 項，刑法第11條前段、第
47條第1 項，判決如主文。
本件經檢察官顏珮珊到庭執行職務。
中    華    民    國    97    年    3     月    31    日
                  刑事第一庭    法  官  羅培毓
 以上正本證明與原本無異。
如不服本判決應於收受本判決送達後十日內向本院提出上訴書狀
，其未敘述上訴理由者，並得於提起上訴後十日內向本院補提理
由書狀（均須按他造當事人之人數附繕本）「切勿逕送上級法院
」
中    華    民    國    97    年    3     月    31    日
                                書記官  呂坤宗
附錄本判決論罪科刑法條：
毒品危害防制條例第10條第1項
施用第一級毒品者，處六月以上五年以下有期徒刑。


司法院資訊處製作；財團法人民間司法改革基金會備份。
